【裁判字號】    99,裁,1556
【裁判日期】    990721
【裁判案由】    提供行政資訊
【裁判全文】
最  高  行  政  法  院  裁  定
                                      99年度裁字第1556號
上  訴  人  甲○○
被 上訴 人  法務部
代  表  人  曾勇夫
上列當事人間提供行政資訊事件，上訴人對於中華民國97年9月
10日臺北高等行政法院97年度訴字第355號判決，提起上訴，本
院裁定如下：
    主  文
上訴駁回。
上訴審訴訟費用由上訴人負擔。
    理  由
一、按對於高等行政法院判決之上訴，非以其違背法令為理由，
    不得為之，行政訴訟法第242條定有明文。依同法第243條第
    1項規定，判決不適用法規或適用不當者，為違背法令；而
    判決有同條第2項所列各款情形之一者，為當然違背法令。
    是當事人以高等行政法院判決有不適用法規或適用法規不當
    為上訴最高行政法院之理由時，其上訴狀或理由書應有具體
    之指摘，並揭示該法規之條項或其內容。如以行政訴訟法第
    243條第2項所列各款情形為理由時，其上訴狀或理由書，應
    揭示合於該條項各款之事實，如未依此項方法表明者，即難
    認為已對高等行政法院判決之違背法令有具體之指摘，其上
    訴自難認為合法。
二、本件上訴人於民國96年6月2日向被上訴人申請提供該部就內
    政部96年4月14日內授中辦地字第0960044144號函詢，有關
    其於96年2月13日向臺南縣永康地政事務所（下稱永康地政
    事務所）申請繼承登記事件之全程辦理紀錄，包括各項回復
    及諮詢函文（含附件）、該案之書函全案簽辦紀錄、專案申
    請紀錄、展延申請紀錄、回復及其所提意見書、陳情書簽辦
    紀錄、專案申請紀錄、展期申請紀錄與回復等資料。被上訴
    人以96年6月14日法總字第0960021784號函附檔案應用審核
    表，以上訴人申請應用檔案，可提供複製品供閱，並檢送該
    部96年4月26日法律決字第0960015316號函檔案複製品1頁予
    上訴人；復以96年7月3日法總字第0961200634號函復上訴人
    ，敘明所請部分不提供部分，其中非屬該部作成之上開內政
    部函文及司法院秘書長96年5月23日秘台廳少家二字第09600
    09093號函，應由權責機關決定是否提供，另該部曾以正式
    書函覆上訴人陳情或意見書部分，應無提供必要外，其餘所
    請各項紀錄資料部分均屬內部單位之擬稿或其他準備程序，
    依政府資訊公開法第18條第1項第3款規定應不予提供。上訴
    人不服被上訴人前開二函，遂循序提起本件行政訴訟。
三、本件上訴雖以原審判決違背法令為由，惟核其上訴理由狀所
    載內容，係以原審法院未善盡調查之職權，致判決內容顯與
    事實不符且推論過程多所謬誤，復漏未審酌上訴人主張之各
    項事證及漏未敘明不予採認之理由，逕以上訴人之主張為無
    理由而作成不利之判決，顯有違職權調查原則及調查證據程
    序，自屬判決適用法規不當、不備理由之違法云云；惟查，
    原審判決業就上訴人所主張其申請提供之資訊既屬業經歸檔
    管理之檔案，應優先適用檔案法之規定處理，並不適用政府
    資訊公開法第18條第1項第3款之規定，洵無足採等情論述甚
    詳。上訴意旨，無非重申其業經原審法院詳為指駁之各項主
    張，就原審取捨證據、認定事實之職權行使，指摘其為不當
    ，或就原審所為論斷，泛言其論斷違反論理及經驗法則，核
    屬對於法令規範意旨之誤解，而未具體表明原判決合於不適
    用法規、適用法規不當或行政訴訟法第243條第2項所列各款
    之情形，難認為對原審判決之如何違背法令已有具體之指摘
    ，依首揭說明，其上訴為不合法，應予駁回。
四、據上論結，本件上訴為不合法。依行政訴訟法第249條第1項
    前段、第104條、民事訴訟法第95條、第78條，裁定如主文
    。
中    華    民    國    99    年    7     月    21    日
                    最高行政法院第六庭
                        審判長法官  吳  明  鴻
                              法官  林  茂  權
                              法官  侯  東  昇
                              法官  劉  介  中
                              法官  黃  秋  鴻

以  上  正  本  證  明  與  原  本  無  異
中    華    民    國    99    年    7     月    22    日
                              書記官  吳  玫  瑩

司法院資訊處製作；財團法人民間司法改革基金會備份。
